臺灣臺南地方法院刑事判決
111年度金訴字第515號
公  訴  人  臺灣臺南地方檢察署檢察官
被      告  黃竣麟


上列被告因違反洗錢防制法等案件，經檢察官提起公訴（111 年
度偵字第5334號、第6836號），本院判決如下：
    主  文
丁○○幫助犯洗錢防制法第十四條第一項之一般洗錢罪，處有期徒
刑參月，併科罰金新臺幣貳萬元，罰金如易服勞役，以新臺幣壹
仟元折算壹日。
    事  實
一、丁○○預見提供個人金融帳戶之提款卡及密碼與他人，將被利
    用作為人頭帳戶使用而幫助他人遂行詐欺取財等財產犯罪，
    亦將因其提供金融帳戶資料之行為，幫助他人掩飾、隱匿特
    定犯罪所得之本質及去向而製造金流斷點，仍基於縱如此發
    生亦不違背其本意之不確定故意，於民國111 年1 月10日前
    之某日，在不詳地點，以不詳方式，將其申辦之中華郵政帳
    戶（帳號：0000000-0000000號，下稱本案郵局帳戶）、上
    海商業銀行帳戶（帳號：00000000000000號，下稱本案上海
    銀行帳戶）、台新國際商業銀行帳戶（帳號：000000000000
    00號，下稱本案台新銀行帳戶）之提款卡及密碼，交與真實
    姓名年籍不詳之人使用，以此方式容任他人作為詐欺取財及
    洗錢之工具。嗣不詳詐欺集團成員（均無證據顯示為未成年
    人）取得上開金融帳戶資料後，即共同意圖為自己不法之所
    有，基於詐欺取財及掩飾、隱匿特定犯罪所得本質及去向以
    洗錢之犯意聯絡，持以詐騙戊○○、乙○○、丙○○，致其等陷於
    錯誤，分別匯款至上開金融帳戶內（詐騙方式、匯款時間、
    金額及匯入帳戶，詳如附表所示），其中乙○○、丙○○匯入之
    款項旋遭提領一空，以此輾轉方式製造金流斷點，掩飾、隱
    匿詐欺犯罪所得之本質及去向而洗錢既遂；戊○○匯入之款項
    則因及時圈存，未遭提領，使詐騙集團成員原先欲製造金流
    斷點之行為未能完成，尚未生有掩飾、隱匿該犯罪所得本質
    及去向之效果，而僅止於未遂。
二、案經戊○○、乙○○告訴後，由臺南市政府警察局第四分局、嘉
    義市政府警察局第二分局報告臺灣臺南地方檢察署檢察官偵
    查起訴。
    理  由
壹、程序事項：
一、本案認定事實所引用之卷內被告以外之人於審判外之陳述，
    除原已符刑事訴訟法所定傳聞例外規定而得作為證據外，檢
    察官、被告丁○○於準備及審理程序時，均同意其有作為本案
    證據之證據能力（【卷宗目錄對照情形詳如附錄所示】金訴
    字卷第51頁至第54頁、第124 頁至第125 頁），審酌前揭陳
    述作成之程序並無違法，與本案之待證事實均具關聯性，且
    尚無違法不當及證明力明顯過低之瑕疵，而認為以之作為證
    據應屬適當，是本案有關被告以外之人於審判外陳述之供述
    證據，依刑事訴訟法第159 條之5 規定，均有證據能力。
二、至於卷內所存經引用之非供述證據部分，與本件待證事實均
    具有關聯性，且無證據證明係公務員違背法定程序所取得，
    依刑事訴訟法第158 條之4 之反面解釋，自有證據能力。
貳、實體事項：
一、認定事實所憑之證據及理由：
　㈠訊據被告固坦承本案郵局帳戶、本案上海銀行帳戶、本案台
    新銀行帳戶原先均為其申設使用，且對於告訴人戊○○、乙○○
    、被害人丙○○因遭詐騙，而將如附表所示之款項匯入上開金
    融帳戶內，其中告訴人乙○○、被害人丙○○匯入之款項旋遭不
    詳詐欺集團成員提領一空，告訴人戊○○匯入之款項則因及時
    圈存、未遭提領等客觀事實不予爭執，惟矢口否認有何幫助
    詐欺取財、幫助洗錢犯行，辯稱：我沒有將上開金融帳戶的
    提款卡交給詐欺集團使用，我是將上開3 個金融帳戶的提款
    卡，連同我名下臺南第三信用合作社、合作金庫銀行、大眾
    銀行之提款卡，以及我的汽機車駕照，一同放在我的錢包內
    ，之後整個錢包一起遺失，錢包遺失當下我也沒有發覺，是
    之後銀行聯繫詢問我提款卡有無遺失，並要求我臨櫃辦理掛
    失我才知道，我去辦理時，警方就通知我到案說明，我沒有
    跟任何詐欺集團的人有聯繫或認識，我的提款卡密碼都是我
    的生日，可能是詐欺集團成員從駕照得知我的生日，進而試
    用提領等語。
　㈡經查，上揭被告坦認及不予爭執之事實，業據其供承在卷（
    警卷一第3 頁至第12頁，警卷二第3 頁至第6 頁，偵卷一第
    19頁至第21頁，金訴字卷第49頁至第50頁、第54頁至第58頁
    、第124 頁、第133 頁至第147 頁），核與證人即告訴人戊○○、乙○○、被害人丙○○於警詢中之證述情節大致相符（警卷
    一第15頁至第16頁，警卷二第11頁至第13頁、第63頁至第73
    頁），並有本案郵局帳戶之存摺封面、內頁影本、交易明細
    表、中華郵政股份有限公司111 年3 月23日儲字第11100843
    56號函暨所附本案郵局帳戶之客戶基本資料、歷史交易清單
    、本案上海銀行帳戶客戶基本資料、帳戶交易明細查詢、台
    新國際商業銀行111 年8 月8 日台新作文字第11127433號函
    暨所附本案台新銀行帳戶客戶基本資料、交易明細表各1 份
    、自動櫃員機監視錄影截圖3 張在卷可稽（警卷一第33頁至
    第37頁，警卷二第109 頁至第111 頁、第115 頁至第116 頁
    ，偵卷一第25頁至第29頁、第39頁，偵卷二第25頁、第37頁
    ，金訴字卷第91頁至第96頁），以及如附表「證據及卷證出
    處」欄所列證據在卷可資佐證，被告申設之本案郵局帳戶、
    本案上海銀行帳戶、本案台新銀行帳戶確有流於詐騙集團使
    用，作為詐取告訴人、被害人等3 人款項使用之人頭帳戶等
    情，首堪認定。
　㈢被告確有於111 年1 月10日前之某日，在不詳地點，以不詳
    方式，將上開金融帳戶之提款卡及密碼交與不詳詐欺集團成
    員使用：
　⒈被告於本院供稱：我的金融帳戶中，只有本案郵局帳戶比較
    常使用，因為我的工作不是薪資轉帳，而是領現金的，我不
    一定是把錢存在帳戶裡，全部的銀行帳戶裡面基本上都沒有
    什麼存款等語（金訴字卷第54頁至第55頁、第133 頁），核
    與卷附本案各金融帳戶交易明細顯示之情形相符（警卷一第
    37頁，警卷二第111 頁，金訴字卷第95頁至第96頁），足認
    本案各金融帳戶流於詐騙集團使用前，被告經常使用者僅有
    本案郵局帳戶，且各帳戶內之存款餘額均甚微。參以被告於
    本院供稱：我的汽機車駕照、本案郵局、上海銀行、台新銀
    行，以及臺南第三信用合作社、合作金庫銀行、大眾銀行帳
    戶共6 張提款卡，是一起放在錢包裡面遺失的，該錢包一般
    是放在我的公事包，我每天出門工作都會帶公事包，但只有
    因為工作、生活或其他方面需要轉帳、領錢跟匯錢時，才會
    把錢包放在公事包裡面出門，沒有需要使用的話，都是放在
    家裡房間內。帶出門當天不一定就會作使用，用完提款卡，
    有時候要忙或是要出門，也不一定會馬上將該錢包放回家裡
    ，可能是放在公事包內，也有可能會放在機車座墊下面的置
    物箱或汽車的車內空間裡面等語（金訴字卷第134 頁、第13
    6 頁、第141 頁至第145 頁），依被告所述，上開裝有提款
    卡之錢包，於被告無轉帳、領錢或匯錢之需求時，均係置於
    被告家中房間，於被告有轉帳、領錢或匯錢需求而攜帶出門
    時，則係置於被告每日上班工作使用之公事包內、被告之機
    車座墊下方置物箱或被告之汽車車內空間，舉凡上開各處，
    均為被告目視所及即能輕易發現之處所，如有遺失，被告理
    當能立刻察覺。又被告於本院供稱：我可以確定本案郵局帳
    戶交易明細中，110 年11月16日跨行提款新臺幣（下同）2,
    000 元之交易，以及此前之交易，是我本人進行的交易等語
    （金訴字卷第140 頁至第141 頁），依被告所述情形可知，
    上開裝有提款卡之錢包於110 年11月16日仍係由被告管領、
    並未遺失，而觀諸本案郵局帳戶交易明細（警卷一第37頁）
    ，於本件案發前之110 年9 月、10月、11月間，各有13筆、
    8 筆及2 筆交易紀錄，被告使用本案郵局帳戶進行匯款、提
    款之交易頻率非低，且自被告所確認110 年11月16日最後一
    筆由其本人進行之交易時起，至111 年1 月10日告訴人戊○○
    遭詐騙而匯款10萬元至本案郵局帳戶為止，已間隔將近2 月
    時間，倘期間裝有本案郵局帳戶及其他金融機構提款卡之錢
    包確已遺失，被告自應能加以察覺，詎於本案各金融帳戶提
    款卡流於詐騙集團使用前，被告於工作或生活方面，竟全然
    未遇有需持提款卡進行轉帳、提款或匯錢之需求，致未能發
    覺其錢包及其內提款卡遺失之情形，未免過於巧合。再者，
    被告前於101 年8 月7 日，曾因機車駕照遺損申請辦理補發
    ，另於103 年1 月10日，亦曾因汽車駕照遺損申請辦理補發
    ，此外並無其他申請補發駕照之紀錄等情，有交通部公路總
    局嘉義區監理所臺南監理站111 年7 月4 日嘉監南站字第11
    10172244號函、交通部公路總局高雄區監理所111 年7 月5 
    日高監駕字第1110150879號函、交通部公路總局高雄市區監
    理所苓雅監理站111 年7 月5 日高市監苓站字第1110062158
    號函各1 份在卷可稽（金訴字卷第23頁至第24頁、第29頁、
    第31頁），足見被告先前遇有汽、機車駕照遺失之情形，均
    有申請補發，惟自本件案發之111 年1 月10日起，至111 年
    11月9 日之審理程序，已經過10月時間，被告仍於審理中陳
    稱：駕照我沒有申請補發，因為沒用到所以沒去補辦等語（
    金訴字卷第136 頁），顯與其過往汽、機車駕照遺失時之處
    理情形有別。是被告所稱裝有駕照、提款卡之錢包究竟有無
    遺失，詐欺集團成員是否確係透過駕照得知被告之生日，進
    而猜中被告係以其生日作為提款卡之密碼等節，均有可疑。
　⒉詐欺集團成員為方便收取贓款，並躲避檢警之追緝，利用他
    人之金融帳戶作為款項出入之用，掩飾犯罪所得，當知一般
    人遇有存摺、提款卡及密碼遭竊、遺失之情形，為防止拾得
    或竊得之人盜領其內存款或濫行作為不法使用，必於發現後
    立即報警或向金融機構辦理掛失止付，詐欺集團成員如仍以
    該帳戶作為犯罪工具，則被害人遭詐騙匯入款項後，極有可
    能因帳戶已掛失止付而無法提領贓款，亦可能於提領贓款時
    遭銀行人員發覺，而提高犯罪遭查獲之風險，是以詐欺集團
    成員苟非確定該帳戶為其等所掌控，確信帳戶所有人不會報
    警或掛失止付，且事先確定可使用該帳戶收受、提領款項，
    方能毫無顧慮、自由使用該帳戶作收受贓款之人頭帳戶，當
    無甘冒風險，使用竊得、拾得或來源不明之金融帳戶從事犯
    罪之理。經查，本案郵局帳戶部分，於告訴人戊○○遭詐騙，
    而於111 年1 月10日下午1 時48分許，匯入10萬元款項前，
    該帳戶之最後2 筆交易，分別係於110 年12月30日午間12時
    49分許，無摺存款5,860 元，及於110 年12月31日凌晨0 時
    59分許，跨行提款6,705 元，金額非微，被告於審理中並陳
    稱：沒有印象、無法確定此2 筆交易是否是由其進行操作等
    語（金訴字卷第138 頁至第140 頁、第145 頁）；本案上海
    銀行帳戶部分，於告訴人乙○○遭詐騙，而於111 年1 月10日
    下午1 時20分許，匯入3 萬5,000 元款項前，並無其他交易
    紀錄；本案台新銀行帳戶部分，於告訴人乙○○遭詐騙，而於
    111 年1 月10日下午2 時27分許，匯入5 萬元款項前，分別
    於同日下午2 時25分、26分許，有2 筆不明款項3 萬元、2 
    萬3,000 元匯入該帳戶內，金額亦非微，且並未於匯入後立
    即領出等情，有本案各金融帳戶之交易明細各1 份在卷可考
    （警卷一第37頁，警卷二第111 頁，金訴字卷第95頁至第96
    頁），依上開本案各金融帳戶之收支情形可知，詐騙集團成
    員持該等帳戶詐騙告訴人、被害人等人，並指示其等將款項
    匯入前，事先並未以存入、領出小額金錢之方式，測試本案
    各金融帳戶是否可正常收受、提領款項，佐以詐欺集團成員
    取得本案各金融帳戶提款卡及密碼後，即形成該等帳戶為其
    等所掌控、帳戶所有人不會於其等提領款項前報警或掛失止
    付之確信，而將該等帳戶作為收受贓款之人頭帳戶，此唯獨
    於被告自行交付本案各金融帳戶之提款卡及密碼，並容任詐
    欺集團成員自由使用之情形，方有可能，由此足證被告確有
    於111 年1 月10日前之某日，在不詳地點，以不詳方式，將
    本案各金融帳戶之提款卡及密碼交與不詳詐欺集團成員使用
    。被告空言辯稱：本案各金融帳戶之提款卡均一併遺失，各
    張提款卡之密碼都是我的生日，可能是詐欺集團成員從駕照
    得知我的生日，進而試用提領等語，核與上開交易明細完全
    未見有相關進行測試、提領紀錄之情形不符，自無足採。
　㈣被告於將上開金融帳戶提款卡及密碼交與詐欺集團成員使用
    時，主觀上已有幫助詐欺及幫助洗錢之不確定故意：
　⒈按刑法上之故意，可分為確定故意（直接故意）與不確定故
    意（間接故意），所謂「不確定故意」，係指行為人對於構
    成犯罪之事實，預見其發生而其發生並不違背其本意者，刑
    法第13條第2 項定有明文。金融帳戶為個人理財之工具，申
    請開設金融帳戶並無任何特殊之限制，一般民眾皆可以存入
    最低開戶金額之方式申請開戶，一人並可於不同之金融機構
    申請多數之存款帳戶使用，此乃一般日常生活所熟知之常識
    ，且金融帳戶係個人資金流通之交易工具，事關帳戶申請人
    個人之財產權益，進、出款項亦將影響個人社會信用評價，
    具有強烈之屬人性、隱私性及專有性，應以本人使用為原則
    ，衡諸常理，若非與本人有密切或特殊信賴關係，實無任意
    供他人使用之理，縱有提供帳戶供他人使用之特殊情形，亦
    必先行瞭解他人使用帳戶之目的始行提供，並於使用完畢後
    盡速要求返還。再者，近年詐欺集團利用租借帳戶、辦理貸
    款、質押借款等名目，收集人頭帳戶，以遂行詐欺、洗錢犯
    罪，並規避執法人員查緝之事件層出不窮，業已廣為平面或
    電子媒體、政府機構多方宣導，在金融機構亦設有警語標誌
    ，提醒一般民眾勿因一時失慮而誤蹈法網，輕易交付自己名
    義申辦之金融帳戶與他人，反成為協助他人犯罪之工具，是
    依行為人本身之智識能力、社會經驗，如行為人對於其所提
    供之帳戶資料，已預見被用來作為詐欺取財、洗錢等非法用
    途之可能性甚高，惟仍心存僥倖，逕自認為不一定會發生、
    即便發生亦無所謂，而將該等金融帳戶資料提供他人使用，
    可認其對於他人財產法益是否因而受害並不在意，容任該等
    結果發生而不違背其本意，應認具有幫助詐欺取財及幫助洗
    錢之不確定故意。
　⒉被告於交付上開金融帳戶資料之110 年至111 年間，為年滿2
    7歲之成年人，且依被告自承為高中畢業之學歷，從事過汽
    車美容、小吃店、美髮店、餐飲業、汽車買賣及飲料店等工
    作（金訴字卷第55頁至第56頁、第147 頁），堪認被告為具
    有相當智識程度、工作經歷與社會經驗之人，衡情應知悉妥
    為管理個人金融帳戶，並謹慎保管提款卡、密碼，不得任意
    交與他人使用之重要性。參以被告犯後於警詢中先供稱：我
    錢包於111 年1 月10日有遺失，我的提款卡當時放在錢包內
    ，錢包遺失後就沒有找回等語（警卷一第7 頁、第12頁），
    後於警詢及本院又改稱：我於111 年1 月11日下午5 時許，
    接獲臺南第三信用合作社電話詢問，當下我在工作，不確定
    錢包是否有遺失，下班回家時，才發現錢包連同其內之提款
    卡、駕照一同遺失，我不清楚遺失的確切時間、地點，也沒
    有印象我最後一次看到上開金融帳戶提款卡是什麼時候，無
    法肯定最後是放在哪邊等語（警卷一第7 頁，警卷二第5 頁
    ，金訴字卷第49頁至第50頁、第56頁、第136 頁、第138 頁
    ），對於其所稱錢包及其內之提款卡、駕照，究係於111 年
    1 月10日遺失，或係於不詳時間、地點遺失，事後經銀行通
    知並返家查找未能尋獲，始發現遺失等節，前後供述不一；
    復參酌被告自承：除本案為詐欺集團成員利用之本案郵局帳
    戶、本案上海銀行帳戶、本案台新銀行帳戶外，其餘錢包內
    裝有之其他3 家銀行帳戶，我都沒有去辦理掛失止付，至今
    亦未去申請補發駕照等語（金訴字卷第133 頁至第134 頁、
    第136 頁），顯與一般遇有遺失情形時，理當盡速申請掛失
    、補發，使遺失之提款卡、駕照自動失效，以防他人拾獲後
    濫加利用之反應不符，且被告就其所稱錢包連同其內提款卡
    、駕照一併遺失之情節，未能提出相關佐證，顯係幽靈抗辯
    ，其始終否認有自行將上開金融帳戶資料交與他人，可見被
    告深知主動交付金融帳戶提款卡及密碼與他人使用，係極具
    敏感性之舉動，對於提供該等帳戶資料可能因此助長詐欺集
    團之犯行已有所預見，始致於為警查獲後，一再虛構各種遺
    失情節，以圖脫免罪責，其於將上開金融帳戶資料交與不詳
    詐欺集團成員使用時，主觀上具有幫助詐欺及幫助洗錢之不
    確定故意，亦堪認定。
  ㈤綜上所述，本件事證明確，被告犯行洵堪認定，且所為辯解
    不足採信，應予依法論科。
二、論罪科刑：
　㈠按刑法上詐欺取財罪之成立，係以犯罪行為人實行詐術，使
    被害人陷於錯誤，因此為財產上處分為要件，只要犯罪行為
    人基於不法所有意圖及詐欺故意，著手於詐欺行為之實行，
    使被害人陷於錯誤而將財物交付者，即為既遂。以現行電信
    詐騙集團之犯罪模式，行為人為避免犯罪易被發覺，並特意
    造成資金流向斷點，往往使用人頭帳戶，詐欺被害人將款項
    匯至人頭帳戶中，因該帳戶之存摺、提款卡等物均為犯罪行
    為人所掌握，於被害人匯款至人頭帳戶時起，至警察受理報
    案、通知金融機關列為警示帳戶而凍結其內款項時止，犯罪
    行為人處於隨時得領取人頭帳戶內款項之狀態，顯對帳戶內
    之款項具有管領力，則於被害人將財物匯至人頭帳戶內時，
    即屬詐欺取財既遂，不因其後該帳戶被警示、凍結，犯罪行
    為人未能或不及領取反而成為未遂犯。
　㈡按刑法上之幫助犯，係對於犯罪與正犯有共同之認識，以幫
    助之意思，對於正犯資以助力，而未參與實施犯罪之構成要
    件行為者而言。經查，被告提供上開金融帳戶之提款卡及密
    碼，容任詐欺集團成員持以詐欺他人財物，致告訴人、被害
    人等3 人遭詐騙後，依指示匯款至上開金融帳戶內，再由不
    詳詐欺集團成員加以提領，足認被告係基於幫助詐欺取財及
    幫助洗錢之不確定故意，且所為提供金融帳戶與他人使用之
    行為，屬該等犯罪構成要件以外之行為，其中:
　⒈告訴人乙○○、被害人丙○○遭詐騙匯入之款項，旋遭不詳詐欺
    集團成員提領一空，以此輾轉方式製造金流斷點，掩飾、隱
    匿詐欺犯罪所得之本質及去向以洗錢，以此方式使此部分詐
    欺取財犯罪之特定犯罪所得流向難以追查，掩飾、隱匿該犯
    罪所得之本質及去向，而製造金流斷點，並使金錢來源形式
    上合法化，自已該當洗錢防制法第2 條第2 款之洗錢既遂行
    為。是核被告此部分所為，係犯刑法第30條第1 項前段、第
    339 條第1 項之幫助詐欺取財罪，及刑法第30條第1 項前段
    、洗錢防制法第14條第1 項之幫助洗錢罪。
　⒉告訴人戊○○部分，詐欺集團成員對其施以詐術，指示其將款
    項匯入指定帳戶，著手於詐欺取財及洗錢犯行，經告訴人戊○○將款項匯入本案郵局帳戶內，而該帳戶之提款卡及密碼物
    ，既經被告提供與詐欺集團成員所掌握，足認該詐欺得款，
    係處於詐欺集團成員隨時得領取之管領地位，嗣雖因郵局察
    覺有異，及時圈存而未遭提領，仍應認詐欺取財之犯罪已經
    既遂；至洗錢部分，該特定犯罪所得因未遭提領、仍留存在
    本案郵局帳戶內，詐欺集團成員原先欲藉此製造金流斷點之
    行為因而未能完成，尚未生有掩飾、隱匿該犯罪所得本質及
    去向之效果，應屬未遂。是核被告此部分所為，係犯刑法第
    30條第1 項前段、第339 條第1 項之幫助詐欺取財罪，及刑
    法第30條第1 項前段、洗錢防制法第14條第2 項、第1 項之
    幫助洗錢未遂罪。起訴意旨認此部分所涉洗錢犯行已既遂，
    容有誤會，惟此部分罪名並無變更，僅既遂、未遂之不同，
    且經檢察官當庭更正（金訴字卷第49頁、第122 頁），自無
    庸變更起訴法條。
　㈢被告以一提供人頭帳戶資料之幫助行為，同時觸犯幫助詐欺
    取財、幫助洗錢既遂及幫助洗錢未遂3 罪名，為想像競合犯
    ，應依刑法第55條規定，從一重之幫助洗錢既遂罪處斷。又
    被告以一提供人頭帳戶資料之行為，幫助詐欺集團成員對告
    訴人乙○○、被害人丙○○2 人為洗錢既遂犯行，侵害數人之法
    益，為同種想像競合犯，應依刑法第55條規定，僅論以一幫
    助洗錢既遂罪。
　㈣被告基於幫助之不確定故意，幫助詐欺集團成員犯一般洗錢
    既遂罪，所犯情節較正犯輕微，爰依刑法第30條第2 項規定
    ，按正犯之刑減輕之。
　㈤爰以行為人之責任為基礎，審酌被告知悉金融帳戶為個人理
    財工具，提款卡與密碼相結合，具備強烈專有性、屬人性及
    隱私性，應以本人使用為原則，於無從確定對方是否會將其
    金融帳戶資料用於不法用途之情形下，率將上開金融帳戶資
    料交與他人，容任他人作為不法目的使用，經詐欺集團成員
    持以對告訴人、被害人等3 人為詐欺取財及洗錢犯行，紊亂
    社會正常交易秩序，並使不法之徒藉此輕易詐取財物、製造
    金流斷點，致使檢警難以追查緝捕，自應受一定程度之刑事
    非難。復衡酌被告共提供3 組金融帳戶資料與詐欺集團成員
    使用，致告訴人、被害人等3 人遭詐騙，合計共將22 萬9,0
    00 元之款項匯入上開金融帳戶內，犯罪生有相當程度之損
    害，迄今未據被告與告訴人、被害人達成和解加以賠償。兼
    衡被告前無因犯罪經法院論罪科刑之紀錄，有臺灣高等法院
    被告前案紀錄表1 份附卷可參（金訴字卷第151 頁），素行
    良好，本件犯後否認犯行，及於審理中自承為高中畢業之智
    識程度，未婚、無子女，現從事茶飲店員工工作，每月收入
    平均約5 萬多元，幾乎每天上班、很少休息，因積欠信用卡
    費有拖到還款時間，需進行協商，另有紓困貸款及車貸，每
    月合計需固定繳納2 萬1,000 元之款項，並與父親同住之家
    庭生活及經濟狀況（金訴字卷第146 頁至第147 頁）等一切
    情狀，量處如主文所示之刑，並諭知罰金刑如易服勞役之折
    算標準。
三、不予宣告沒收之說明：
　　本件並無證據足證被告有因提供上開金融帳戶提款卡及密碼
    與詐欺集團成員使用之行為，獲有任何犯罪所得，尚無從依
    法宣告沒收，附此敘明。
據上論斷，應依刑事訴訟法第299 條第1 項前段，洗錢防制法第
14條第1 項、第2 項，刑法第11條前段、第30條第1 項前段、第
2 項、第339 條第1 項、第55條、第42條第3 項，刑法施行法第
1 條之1 第1 項，判決如主文。
本案經檢察官許嘉龍提起公訴，檢察官吳惠娟、甲○○到庭執行職
務。
中　　華　　民　　國　　111 　年　　11　　月　　29　　日
                  刑事第四庭  審判長  法  官  鄭彩鳳
                                      法  官  張  菁
                                      法  官  陳品謙
以上正本證明與原本無異。
如不服本判決應於收受本判決後20日內向本院提出上訴書狀，並
應敘述具體理由。其未敘述上訴理由者，應於上訴期間屆滿後20
日內向本院補提理由書狀（均須按他造當事人之人數附繕本）「
切勿逕送上級法院」。 
　　　　　　　　　　　　　　　　　    書記官  趙建舜
中　　華　　民　　國　　111 　年　　11　　月　　29　　日

附錄本案論罪科刑法條：
中華民國刑法第30條
幫助他人實行犯罪行為者，為幫助犯。雖他人不知幫助之情者，
亦同。
幫助犯之處罰，得按正犯之刑減輕之。

中華民國刑法第339 條第1 項
意圖為自己或第三人不法之所有，以詐術使人將本人或第三人之
前交付者，處5 年以下有期徒刑、拘役或科或併科 50 萬元以下
罰金。

洗錢防制法第2 條
本法所稱洗錢，指下列行為：
一、意圖掩飾或隱匿特定犯罪所得來源，或使他人逃避刑事追訴
    ，而移轉或變更特定犯罪所得。
二、掩飾或隱匿特定犯罪所得之本質、來源、去向、所在、所有
    權、處分權或其他權益者。
三、收受、持有或使用他人之特定犯罪所得。
　　
洗錢防制法第14條第1 項、第2 項
有第2 條各款所列洗錢行為者，處7 年以下有期徒刑，併科新臺
幣500 萬元以下罰金。
前項之未遂犯罰之。

附錄：卷宗目錄對照情形
編號 卷證簡稱 原卷名稱 1 警卷一 臺南市政府警察局第四分局南市警四偵字第1110031659號卷 2 警卷二 嘉義市政府警察局第二分局嘉市警二偵字第1110700798號卷 3 偵卷一 臺灣臺南地方檢察署111 年度偵字第5334號卷 4 偵卷二 臺灣臺南地方檢察署111 年度偵字第6836號卷 5 金訴字卷 臺灣臺南地方法院111 年度金訴字第515 號卷 

附表：本案詐騙方式、匯款時間、金額
編號 告訴人或 被害人 詐騙方式 （民國） 匯款時間 （民國） 匯款金額 （新臺幣） 匯入帳戶 證據及卷證出處 1 戊○○ 詐欺集團成員於111 年1 月10日午間12時40分許，以手機門號+000000000000號致電戊○○，佯稱為其姪子鍾永富，需要現金週轉，請戊○○依指示匯款至指定帳戶等語。 111 年1 月10日下午1 時48分許  10萬元  本案郵局帳戶 ⒈戊○○之報案資料各1 份（警卷一第25頁至第31頁） ⒉戊○○提出之崙背鄉農會匯款回條、存摺封面及內頁影本各1 份、與詐欺集團成員之通聯紀錄截圖1 張（警卷一第17頁至第21頁） 2 乙○○ 詐欺集團成員於111 年1 月10日前之某日起，以通訊軟體LINE暱稱「陳綺蕾」之帳號聯繫乙○○，向其佯稱：可至投資網站操作搶標，如成功會將傭金送還，需依指示匯款儲值至指定帳戶等語。 111 年1 月10日下午1 時20分許  3 萬5,000 元  本案上海銀行帳戶 ⒈乙○○之報案資料各1 份（警卷二第45頁至第47頁、第51頁至第53頁、第59頁） ⒉乙○○提出之簡訊、詐欺集團成員於通訊軟體LINE之首頁及對話紀錄截圖共22張、網路銀行交易明細截圖3 張（警卷二第15頁至第37頁、第41頁至第43頁）    111 年1 月10日下午2 時27分許  5 萬元 本案台新銀行帳戶     111 年1 月10日下午2 時28分許  4 萬元   3 丙○○  詐欺集團成員於111 年1 月9 日晚間10時52分許，先後以臉書暱稱「Figuron Jesie1」、通訊軟體LINE暱稱「寳兒」之帳號聯繫丙○○，向其佯稱：可至網頁平台參加搶單任務，如搶單成功可賺取傭金分紅，需依指示匯款至指定帳戶，以補足總單額與充值金之差額等語。 111 年1 月10日下午3 時5 分許 4,000 元 本案上海銀行帳戶 ⒈丙○○之報案資料各1 份（警卷二第89頁至第94頁、第97頁） ⒉丙○○提出持用帳戶之存摺封面及內頁影本各1 份、與詐欺集團成員於通訊軟體Messenger、LINE之對話紀錄截圖、搶單平台截圖共15張（警卷二第77頁至第85頁） 合計詐騙金額    22萬9,000 元 -